臺灣雲林地方法院刑事判決　　　　　　　95年度簡上字第93號
上　訴　人　臺灣雲林地方法院檢察署檢察官
被　　　告　甲○○
上列上訴人因被告竊盜案件，不服本院斗六簡易庭95年度六簡字
第109 號中華民國95年4 月10日第一審判決（聲請簡易判決處刑
書
案號：95年度偵字第767 號），提起上訴，及移送併辦（臺灣雲
　　　林地方法院檢察署檢察官95年度偵字第2472號、3419號、
　　　6052 號） ，本院管轄第二審之合議庭判決如下︰
    主  文
原判決撤銷。
甲○○連續行使偽造私文書，足以生損害於他人，處有期徒刑陸
月，如易科罰金，以銀元參佰元即新台幣玖佰元折算壹日。附表
壹所示被告偽造之簽名署押，均沒收。
    事  實
一、甲○○基於竊盜、行使偽造私文書、詐欺取財之概括犯意，
    分別為下列之行為：
(一)、於民國（下同）95年1 月29日晚間11時許，在雲林縣斗六市
    ○○路146 號己○○所經營之「旋風遊藝場」內，見櫃檯人
    員暫時離開、無人看管之際，竟意圖為自己不法之所有，徒
    手進入櫃檯區內竊得放置櫃檯上之代幣約100 枚（每枚之遊
    戲價值為新臺幣5 元），隨即在該遊藝場內把玩殆盡。復於
    翌日凌晨1 時許，見櫃檯四周無人，又接續進入該櫃檯區內
    拉開抽屜竊得己○○所有新臺幣3800餘元後隨即離去。
(二)、於95年4 月7 日上午8 時許，在雲林縣斗六市○○里○○路
    170 之2 號住處，乘其父乙○○尚在睡眠之際，徒手進入乙○○臥房內竊得乙○○開設之臺灣土地銀行斗六分行（下稱
    土地銀行）000000000000號帳戶及印鑑得手。旋於同日上午
    9 時許前往該分行，並在存摺類取款憑條上盜蓋乙○○上開
    印鑑章、並填寫帳號、提領金額、取款日期，而完成偽造乙○○名義之取款憑條，用以表示乙○○提款之意，持向不知
    情之行員行使，使該行員誤信為有權領款之人，陷於錯誤而
    交付29700 元，甲○○於取得款項後，旋即花用殆盡。
(三)、甲○○利用其擔任雲林縣斗六市○○里○○路345 號「成大
    醫院斗六分院護理之家」看護之機會，於95年5 月24日某時
    許，在上開處所，趁戊○○不注意之際，徒手竊取戊○○所
    有之皮包1 個（內有卡號為0000000000000 000 號、
    00000000 00000000 號中國信託商業銀行信用卡各1 張、現
    金4000餘元等物）得手，旋即持上開竊得之信用卡，在如附
    表壹之特約商店名稱欄所示之特約商店刷卡購物，並由甲○○在簽帳單上偽造如附表壹所示之署押簽名，用以表示係戊○○本人簽署證明所消費之金額，並同意依據信用卡約定條
    款之規定，一經使用或訂購物品，均按簽帳單所示之全部金
    額付款予發卡銀行之意，而偽造私文書後，再交付不知情之
    特約商店，而行使之，致使如附表壹編號一、二、三、五所
    示之特約商店及中國信託商業銀行陷於錯誤，如數交付商品
    及墊付消費金額，共計詐得相當於1 萬3 39元價值之財物。
    另附表壹編號三部份之刷卡消費，因店員察覺有異，要求重
    新刷卡沖回而詐欺未遂，附表壹編號四部分，因為簽帳單未
    出，甲○○隨即以附表壹編號四之接續盜刷行為，進行盜刷
    得手，六至九部分之接續刷卡消費，因銀行辦理停卡而未能
    通過刷卡，致未能得逞，均足以生損害於戊○○、上開特約
    商店、財團法人聯合信用卡中心及中國信託商業銀行對於信
    用卡管理、使用之正確性。嗣因戊○○接獲銀行刷卡簡訊通
    知發覺有異，報警查獲。
二、案經己○○訴由雲林縣警察局斗六分局報請臺灣雲林地方法
    院檢察署檢察官偵查後聲請簡易判決處刑、暨乙○○、戊○○分別訴由雲林縣警察局斗南分局、斗六分局報告臺灣雲林
    地方法院檢察署檢察官偵查後移送併辦。
    理由
壹、有罪部份
甲、程序部分（證據能力部分）：
一、被告不同意證人己○○之警詢筆錄具有證據能力，按此部分
    係屬證人審判外之陳述，本院認不具有證據能力。
二、證人丙○○○、丁○○之警詢筆錄，經公訴檢察官捨棄作為
    證據使用。
三、其餘本院據以判斷之證據，均經當事人同意作為證據，而本
    院認為依刑事訴訟法第159 條之1 第2 項、第159 條之4 、
    第159 條之5 之規定，均得為證據。
乙、實體部份：
一、就上開犯罪事實欄一(一)部份：訊據被告甲○○對此部份之犯
    罪事實坦承不諱，核與告訴人己○○於本院審理中指證被害
    之情節相符，並有贓證物認領保管單1 紙，且依該「旋風遊
    藝場」內之監視錄影帶所示：「被告於畫面中觀看戶外之櫃
    檯人員後進入櫃檯內拿取桌上物品得手，並坐在畫面左下角
    位置把玩。被告屢屢轉身觀看後方櫃檯有無人員看守，旋趁
    人員暫離之際，彎腰屈身潛入櫃檯內打開抽屜後又回到原把
    玩處，隨即離開外出。」等情，此有檢察官勘驗筆錄足憑（
    95偵767 號卷第17頁），足認被告確有此部分犯行。
二、就上開犯罪事實欄一(二)部份：訊據被告甲○○對此部份之犯
    罪事實坦承不諱，核與告訴人乙○○指證被害之情節相符，
    並有盜領過程之監視器畫面翻拍照片2 張、台灣土地銀行存
    摺影本1 份、台灣土地銀行取款憑條影本1 紙足憑，事證明
    確，被告犯行堪予認定。
三、就上開犯罪事實欄一(三)部份：訊據被告甲○○對此部份之犯
    罪事實坦承不諱，核與告訴人戊○○指證被害之情節相符，
    並有松青超市、全買股份有限公司、金福興銀樓之簽帳單原
    本各1 紙（以上均為感熱紙）、靜驊珠寶銀樓之簽帳單影本
    2 紙、冒用明細表- 信用卡1 紙在卷可資佐證。再依靜驊珠
    寶銀樓之簽帳單影本2 紙所示，銷售類別欄分別為購貨與沖
    回購貨，兩次刷卡時間相距僅40秒，足認本件被告於完成購
    買之刷卡動作時，即遭到該店店員懷疑，因此該店店員隨即
    要求被告再行刷卡1 次，沖回購貨，被告即再行偽造戊○○
    之簽名署押於沖回購貨之簽帳單，並持向店員行使。另據證
    人戊○○到庭結證稱：「當天傍晚約5 點，信用卡公司打電
    話給我，說我去虎尾刷黃金，我說我人在醫院開會，如何去
    刷卡，所以馬上就辦理止付。」等語。按本件案件發生時間
    距今相隔約11個月，證人就與銀行聯繫之正確時間，記憶容
    有出入，然於案發當日即與銀行聯繫，並辦理停卡之事實應
    無誤記之虞。再依附表壹編號三所示，被告持卡號000000
    0000000000之信用卡，前往靜驊珠寶銀樓刷卡之時間為當日
    15時57分23秒，被告於16時4 分33秒持相同卡號之信用卡前
    往金福興銀樓虎尾分店刷卡，即刷卡未成；被告16時6 分26
    秒在相同銀樓，改持卡號0000000000000000之信用卡，即刷
    卡成功，惟自16時14分9 秒起，被告以上開2 張信用卡刷卡
    均不獲成功，此有上開冒用明細表- 信用卡1 紙足憑，顯然
    本件被告於前往靜驊珠寶銀樓刷卡，因被店員發覺有異，要
    求沖回購買，此等異常之交易紀錄立即引起信用卡公司之注
    意，並立即與證人戊○○聯繫，經證人戊○○告知並未持卡
    消費後，信用卡公司立即作業依序將證人戊○○所申請卡號
    0000000000000000、卡號0000000000000000之信用卡辦理停
    卡。在辦理過程中，被告於16時6 分26秒持卡號0000000000
    000000之信用卡仍刷卡成功1 次，然自16時14分9 秒起，因
    信用卡公司已完成2 張信用卡停卡作業，故被告其後刷卡，
    才均不獲成功。綜上所述，此部分事證明確，被告犯行堪予
    認定。
丙、論罪科刑：
一、查被告行為後，如附表貳所示之相關法律均業經變更，並俱
    於95年7 月1 日施行，經比較結果，裁判時法並未較為有利
    ，從而，依刑法第2 條第1 項前段規定，自應適用各該行為
    時法，亦即修正前法。至同日施行之刑法施行法第1 條之1
    ，僅係規範如何將刑法分則罰金刑之單位由「銀元」轉換為
    「新臺幣」，未就各該分則之實際內涵加以變更，自不生新
    舊法比較之問題，而應直接適用裁判時法。另刑法第25條、
    第26條未遂犯之規定，就刑法第25條第1 項關於「已著手於
    犯罪行為之實行而不遂者，為未遂犯」之規定並未修正，而
    同條第2 項於修正施行前規定「未遂犯之處罰，以有特別規
    定者，為限」，修正後規定「未遂犯之處罰，以有特別規定
    者為限，並得按既遂犯之刑減輕之」，另刑法第26條修正前
    規定「未遂犯之處罰，得按既遂犯之刑減輕之。但其行為不
    能發生犯罪之結果，又無危險者，減輕或免除其刑」，修正
    後規定「行為不能發生犯罪之結果，又無危險者，不罰」，
    除將原不能未遂犯改採為不罰以外，僅將原第26條前段一般
    未遂犯之處罰效果，移列為第25條第2 項後段。對被告而言
    並無有利或不利之情形，亦不生新舊法比較之問題，自應依
    一般法律適用原則，適用裁判時法。
二、又依信用卡交易之過程，係持卡人向特約商店提示信用卡，
    由持卡人在簽帳單上簽名，確認交易之標的及金額，再由特
    約商店核對該信用卡之有效性及持卡人之身分同一性無訛後
    ，特約商店即將該簽帳單送交聯合信用卡處理中心請款轉知
    發卡機構撥款，故簽帳單具有持卡人與特約商店之交易契約
    書之性質，並具有持卡人經由聯合信用卡處理中心請求發卡
    機構撥款之請求書或指示文件之性質，非僅具有處理內部事
    務之傳票性質；且在信用卡簽帳單上偽簽姓名，單從形式上
    觀察，即足以知悉其表示已收受特約商店所交付之交易標的
    物，含有收據之性質，故行為人冒用他人名義於信用卡簽帳
    單上簽名，非僅構成刑法第217 條第1 項之偽造署押罪，應
    構成刑法第210 條之偽造私文書罪，行為人在偽造簽帳單之
    後，持向特約商店行使，自屬行使偽造私文書之行為。是核
    被告如事實欄(一)所犯係刑法第320 條第1 項之竊盜罪，其先
    後竊取代幣及現金之行為，時、地密接，為接續犯；事實欄
    (二)所犯，係刑法第320 條第1 項之竊盜罪、第216 條之行使
    第210 條之偽造私文書罪、第339 條第1 項之詐欺取財罪，
    被告盜用印章之行為，為偽造屬私文書性質存摺類取款憑條
    之部分行為，不另論罪，偽造私文書之低度行為，又為行使
    偽造私無書之高度行為所吸收，亦不另論罪；事實欄(三)所犯
    ，係刑法第320 條第1 項之竊盜罪，就附表壹編號一、二部
    份係犯刑法第216 條之行使第210 條之偽造私文書罪、第
    339 條第1 項之罪，就附表編號三部份，應論以2 個刑法第
    216 條之行使第210 條之偽造私文書行為，及1 個刑法第
    339 條第3 項、第1 項詐欺取財未遂罪。就附表壹編號四、
    五部份，被告雖有2 次刷卡行為，惟時、地密接，為接續犯
    ，被告係犯第216 條之行使第210 條之偽造私文書罪、刑法
    第339 條第1 項詐欺取財罪。
    就附表壹編號六、七、八、九，其刷卡行為時、地密接，為
    接續犯，且因為簽帳單未出，尚難認為已著手於偽造私文書
    之行為，故應僅論以刑法第339 條第1 項、第3 項之罪。被
    告偽造署押之行為為偽造屬私文書性質之簽帳單之部分行為
    ，不另論罪，被告偽造私文書之低度行為，為行使偽造私文
    書之高度行為所吸收，亦不另論罪。被告前後多次竊盜、行
    使偽造私文書、詐欺取財既遂、詐欺取財未遂行為，均時間
    緊接、手段相同，顯係各基於概括之犯意為之，應依修正施
    行前刑法第56條規定，分別論以連續竊盜罪、連續行使偽造
    私文書罪、連續詐欺取財既遂罪，並各加重其刑。被告所犯
    上開3 罪，具有方法目的之牽連關係，應依修正前刑法第55
    條規定，從一重之連續行使偽造私文書罪處斷。另被告上開
    如事實欄(二)、(三)部分之犯罪事實與檢察官聲請簡易判決處刑
    如事實欄(一)部分之事實，具有連續犯之裁判上一罪之關係，
    故本院就上開事實欄(二)、(三)所示之犯罪事實自應一併加以審
    判。爰審酌被告曾有施用毒品前科，且其正值青年，竟不思
    以合法途徑獲取財物，竟以竊取他人財物，及盜刷他人所有
    信用卡以獲取財物，法治觀念淡薄，惟念其犯後坦承犯行，
    態度良好，且犯罪所得不多，患有情感性精神病，情緒不穩
    ，教育程度僅國中畢業，智識程度不高等一切情狀，量處如
    主文所示之刑，併諭知易科罰金之折算標準。如附表壹編號
    一、二、三、五所示刷卡消費之簽帳單特約商店存根聯共5
    張，因已交付各該特約商店，非屬被告所有，自不得為沒收
    之諭知，但其上偽造之如附表所示署押各1 枚，應依刑法第
    219 條之規定，不問屬於犯人與否，均予宣告沒收。至附表
    壹編號三上開簽帳單持卡人存根聯共2 張，雖有被告偽造之
    署押留存，但被告供稱該簽帳單持卡人存根聯已丟棄等語，
    堪認已經滅失，為避免執行困難，故不予宣告沒收。
貳、不另為無罪諭知部分：聲請簡易判決處刑意旨及移送併辦意
    旨認被告於事實欄(一)所示，竊取己○○所有之金錢為1 萬8
    千元，如事實欄(三)部份所竊取戊○○之現金1 萬元，因認除
    事實欄(一)所認定之部份（即3800元）、除事實欄(三)所認定之
    4000餘元外，其餘之部分，被告亦成立竊盜罪云云。訊據被
    告堅詞否認此部分犯行，辯稱：「我在電玩店內所竊取己○○之現金只有3800餘元。我偷戊○○的皮包，裡面現金只有
    4000餘元」。經查：
１、質諸己○○本院審理中先後證稱：「（檢察官問：甲○○拿
    走多少錢？何種鈔票？）答：2 萬7 ，藍色的鈔票，一般的
    壹千元」、「（審判長問：放入抽屜的錢有無佰元鈔票）答
    ：有。」，是證人就所失竊之金錢就是全部千元鈔票，亦或
    雜有其他百元鈔票，其證詞已不一致。另外證人己○○又證
    稱：「（審判長問：何時將錢放進抽屜？）答：上班沒多久
    ，約凌晨12點多」、「（審判長問：何時發現錢不見？）答
    ：凌晨2 點多，我是突然打開才發現不見」、「（審判長問
    ：甲○○偷錢後，到你發現錢被偷，這段時間，接下來的錄
    影帶，你有無看？）答：沒有看，只有看到發現是她偷。」
    ，而本件證人己○○對於失竊金錢之數目、與有無百元鈔先
    後證稱不一，其證詞已有瑕疵，況且證人己○○既未完全看
    完監視錄影帶，則在被告甲○○行竊後，究竟有無其他人在
    被告之後，打開相同抽屜行竊即非無疑。是不能僅憑證人己○○有瑕疵之片面證詞，即遽認被告有有此部分之犯罪事實
    ，惟此部分設若成罪則與前揭事實欄(一)本院認定有罪之犯罪
    事實，係屬同一犯罪行為，故爰不另為無罪之諭知。
２、質諸證人戊○○於本院審理中證稱：「我皮包裡面有現金80
    00到10000 元，詳細數字記不得。」，惟證人戊○○於第一
    次警詢時陳稱：「皮包內有現金約7500元」、第二次警詢筆
    錄中則稱；「我皮包內失竊現金為10000 元，不是7500元。
    」，是其先後所述失竊金額，不相一致，其證詞亦有瑕疵，
    是不能僅憑證人戊○○有瑕疵之片面證詞，即遽認被告有此
    部分之行竊事實，惟此部分設若成罪則與前揭事實欄(三)本院
    認定有罪之犯罪事實，係屬同一犯罪行為，故亦爰不另為無
    罪之諭知。
參、退回檢察官併辦部分（臺灣雲林地方法院檢察署95偵1936號
    ）：被告甲○○於95年3 月8 日凌晨3 時30分許，與告訴人
        丁○○之子湯富賢因故存有嫌隙，竟基於為自己不法所
        有之意圖，徒手侵入雲林縣林內鄉○○村○○路24號丁○○住處，先竊取丁○○之電視機1 台得手後，搬至數
        公尺巷口處持握力棒砸壞、毀損之，隨即又侵入同路25
        號丁○○、丙○○○住處臥房內翻搜其皮包後，竊得皮
        包內現金新臺幣1,000 餘元及丙○○○之身分證、健保
        卡，其孫湯士銘之身分證及殘障手冊等物。因認被告此
        部份亦涉有竊盜罪嫌云云。訊據被告堅詞否認涉有竊盜
        犯行，辯稱：「我沒有偷他們的皮包和皮包內的東西，
        我有搬丁○○家的電視至他家巷口，我破壞他家的電視
        。因為湯富賢於95年3 月7 日17時許說要拿安非他命給
        我吸食，我一直等到95年3 月8 日3 時許他都沒有拿來
        ，我才會到他家用健身用的握力棒把電視破壞洩恨。」
        等語。經查：
１、質諸證人丁○○到庭結證稱：「晚上我家門沒有鎖，我兒子
    早上回來，在路上看到我家電視，就搬回我家，電視沒有壞
    掉，甲○○搬電視的時候，我沒有看到，她把電視搬到大馬
    路放置，從我家就可以看到電視的位置。是後來甲○○說電
    視是她搬的，我們才知道。她搬電視的同1 天晚上，我太太
    丙○○○丟掉一個皮包，裡面有現金1000多元、身分證、健
    保卡、1 個手環。所以我才認為是她偷的，但我沒有看到，
    我在那邊睡覺，若我有看到，就不會讓他拿走」等語。
２、按竊盜罪之構成要件，需出於意圖為自己或第三人不法之所
    有，而本件被告甲○○將證人丁○○家中電視搬離證人丁○○家中，放置於距離不遠的大馬路上，該等行為或係出於洩
    憤，然並無不法所有之意圖甚明，故不成立竊盜罪。
３、證人丁○○雖陳稱其配偶丙○○○有失竊上開皮包1 個，惟
    此部份僅有證人丁○○之片面指證，又被告並非證人丁○○
    之家人，對證人丁○○家中財物放置情形，應不知曉，衡情
    當無能力於夜晚燈光昏暗之際，能再不驚動被害人之情形下
    ，翻找其臥房並竊取皮包得手，況且證人所指被告行竊皮包
    ，又係出於臆測。凡此，均足認證人之證詞有所瑕疵，再者
    ，證人丁○○因家中電視遭被告搬離，放置於大馬路上，其
    對於被告之惡劣行徑難免心生不滿，其所為之證詞，即有失
    真之虞，尚難據以採認被告即有此部分犯行。
４、綜上，此部分既乏積極證據，可資認定被告成立犯罪，則此
    部分與前揭本院認定有罪之部分即不生裁判上一罪之關係，
    應退回檢察官另為處理。
丁、本件撤銷改判之理由：原審以被告罪證明確，因予論罪科刑
    ，固非無見。惟就上開犯罪事實欄(一)部份，原審認定被告涉
    有行竊得手18000 元，惟本院合議庭依前開論述認被告僅行
    竊得手3800餘元，是原審此部份之認定，即有瑕疵，應予撤
    銷，另外就上開事實欄(二)、(三)部分，原審未及審酌，惟此部
    份與前開事實欄(一)部分所認定之事實具有連續犯之裁判上1
    罪關係，本應一併加以裁判，檢察官上訴意旨指摘及此，為
    有理由，本院自應予以撤銷改判。併此說明。
據上論斷，應依刑事訴訟法第455 條之1 第1 項、第3 項、第36
9 條第1 項前段、第364 條、第299 條第1 項前段，刑法第2 條
第1 項前段、第320 條第1 項、第216 條、210 條、第219 條、
第339 條第1 項、修正前刑法第56條、55條、第41條第1 項前段
，罰金罰鍰提高標準條例第1 條前段、刪除前罰金罰鍰提高標準
條例第2 條、刑法施行法第1 條之1 ，判決如主文。
本案經檢察官朱健福到庭執行職務
中　　華　　民　　國　　96　　年　　4 　　月　　30　　日
            刑事第六庭    審判長法  官  吳基華
                                法  官  李貞瑩
                                法  官  林俊良
以上正本證明與原本無異。
本判決不得上訴。
                                書記官  李雅怡
中　　華　　民　　國　　96　　年　　4 　　月　　30　　日
附表壹：
 ┌──┬────┬───────┬──────┬────────┐
 │編號│刷卡時間│特約商店名稱、│消費金額    │卡            號│
 │    │刷卡地點│地點及偽造於簽│            │                │
 │    │        │帳單上署押字樣│            │                │
 ├──┼────┼───────┼──────┼────────┤
 │一  │12時39分│松青超市—斗六│ 2,000元    │0000000000000000│
 │    │22秒    │店（「戊○○」│（行使偽造私│                │
 │    │（雲林縣│簽名署押，因為│文書、詐欺取│                │
 │    │斗六市文│係在熱感應紙上│財均既遂）  │                │
 │    │化路65號│之簽帳單簽帳，│            │                │
 │    │）      │因此僅有一枚偽│            │                │
 │    │        │造之署押）    │            │                │
 │    │        │              │            │                │
 ├──┼────┼───────┼──────┼────────┤
 │二  │14時7分 │全買股份有限公│ 2,539元    │0000000000000000│
 │    │39秒    │司斗六分店（類│（行使偽造私│                │
 │    │（雲林縣│似「胡」字樣之│文書、詐欺取│                │
 │    │斗六市鎮│簽名署押，因  │財均既遂）  │                │
 │    │南路246 │為係在熱感應紙│            │                │
 │    │號）    │上之簽帳單簽帳│            │                │
 │    │        │，因此僅有一枚│            │                │
 │    │        │偽造之署押）  │            │                │
 │    │        │              │            │                │
 ├──┼────┼───────┼──────┼────────┤
 │三  │15時57分│靜驊珠寶銀樓  │ 5,340元    │0000000000000000│
 │    │23秒    │（此銀樓共刷卡│（2次行使偽 │                │
 │    │（雲林縣│2次，第一次刷 │造私文書既遂│                │
 │    │虎尾鎮和│卡，由被告偽造│、詐欺取財未│                │
 │    │平路21-1│「戊○○」署押│遂）        │                │
 │    │號2樓） │於簽帳單並持以│            │                │
 │    │        │向店員行使後，│            │                │
 │    │        │店員發現有異，│            │                │
 │    │        │未交付財物，立│            │                │
 │    │        │刻要求被告再刷│            │                │
 │    │        │卡1次沖回，被 │            │                │
 │    │        │告再偽造「雲珮│            │                │
 │    │        │祺」之署押於簽│            │                │
 │    │        │帳單。此2次刷 │            │                │
 │    │        │卡均是在一式二│            │                │
 │    │        │聯（第一聯為客│            │                │
 │    │        │戶存根聯、第二│            │                │
 │    │        │聯特約商店存根│            │                │
 │    │        │聯）信用卡簽帳│            │                │
 │    │        │單之第一聯上，│            │                │
 │    │        │偽簽戊○○之署│            │                │
 │    │        │名「戊○○」，│            │                │
 │    │        │並因而複寫該署│            │                │
 │    │        │名於簽帳單第二│            │                │
 │    │        │聯上。        │            │                │
 ├──┼────┼───────┼──────┼────────┤
 │四  │16時4分 │金福興銀樓虎尾│5,800元（簽 │0000000000000000│
 │    │33秒    │分店          │帳單未出，刷│                │
 │    │（雲林縣│              │卡未過）    │                │
 │    │虎尾鎮新│              │            │                │
 │    │興路42號│              │            │                │
 │    │）      │              │            │                │
 ├──┼────┼───────┼──────┼────────┤
 │五  │16時6分 │金福興銀樓虎尾│5,800元（行 │0000000000000000│
 │    │26秒    │分店（偽造「胡│使偽造文書、│                │
 │    │（同上）│」字簽名署押，│詐欺財均既遂│                │
 │    │        │因為係在熱感應│）          │                │
 │    │        │紙上之簽帳單簽│            │                │
 │    │        │帳，因此僅有一│            │                │
 │    │        │枚偽造之署押）│            │                │
 │    │        │              │            │                │
 ├──┼────┼───────┼──────┼────────┤
 │六  │16時14分│中國石油股份有│570元（未遂 │0000000000000000│
 │    │9秒     │限公司        │，刷卡未出單│                │
 │    │（雲林縣│              │）          │                │
 │    │虎尾鎮光│              │            │                │
 │    │復路131 │              │            │                │
 │    │號）    │              │            │                │
 │    │        │              │            │                │
 ├──┼────┼───────┼──────┼────────┤
 │七  │16時14分│中國石油股份有│570元（未遂 │0000000000000000│
 │    │31秒    │限公司        │，刷卡未出單│                │
 │    │（同上）│              │）          │                │
 │    │        │              │            │                │
 ├──┼────┼───────┼──────┼────────┤
 │八  │16時15分│中國石油股份有│570元（未遂 │0000000000000000│
 │    │6秒     │限公司        │，刷卡未出單│                │
 │    │（同上）│              │）          │                │
 │    │        │              │            │                │
 ├──┼────┼───────┼──────┼────────┤
 │九  │16時15分│中國石油股份有│570元（未遂 │0000000000000000│
 │    │32秒    │限公司        │，刷卡未出單│                │
 │    │（同上）│              │）          │                │
 │    │        │              │            │                │
 ├──┴────┴───────┴──────┴────────┤
 │詐得金額合計：10339元                                         │
 └───────────────────────────────┘
附表貳
┌───────────────────────────────────────────────┐
│新舊法比較                                                                                    │
├──────┬─────────────┬─────────────┬───────┬────┤
│相關變更條文│行為時法（下稱舊法）之內容│裁判時法（下稱新法）之內容│比  較  理  由│備    註│
├──────┼─────────────┼─────────────┼───────┼────┤
│【刑法第320 │罰金：（銀元）1 元以上。有│罰金：新臺幣1,000 元以上，│罰金刑之最低度│舊法均較│
│條第1 項、第│期徒刑加減者，其最高度及最│以百元計算。有期徒刑或罰金│刑，由銀元10元│為有利。│
│3 項、第339 │低度同加減之。拘役或罰金加│加減者，其最高度及最低度同│（前經提高10倍│        │
│條第1 項罰金│減者，僅加減其最高度。    │加減之。拘役加減者，僅加減│）即新臺幣30元│        │
│刑最低度刑之│                          │其最高度。                │，提高為新臺幣│        │
│變更與加、減│                          │                          │1,000 元；且加│        │
│】刑法第33條│                          │                          │（減）之最低數│        │
│第5 款、第67│                          │                          │額，亦由銀元1 │        │
│條、第68條  │                          │                          │元即新臺幣3 元│        │
│            │                          │                          │，提高成為新臺│        │
│            │                          │                          │幣100 元；又罰│        │
│            │                          │                          │金刑之最低度刑│        │
│            │                          │                          │亦同加（減）之│        │
│            │                          │                          │。            │        │
├──────┼─────────────┼─────────────┼───────┼────┤
│【連續犯之刪│連續數行為而犯同一罪名者，│刪除                      │新法將連續犯之│被告所犯│
│除】廢止前刑│以1 罪論。但得加重其刑至2 │                          │規定刪除後，除│數次竊盜│
│法第56條    │分之1                     │                          │非符合「接續犯│、行使偽│
│            │                          │                          │」或「包括的一│造私文書│
│            │                          │                          │罪」情形，可認│、詐欺取│
│            │                          │                          │構成單一犯罪外│財等犯行│
│            │                          │                          │，均應認係數罪│，依舊法│
│            │                          │                          │併罰。是此刪除│均可論以│
│            │                          │                          │雖非犯罪構成要│1 罪，依│
│            │                          │                          │件之變更，但顯│新法則須│
│            │                          │                          │已影響行為人刑│數罪併罰│
│            │                          │                          │罰之法律效果，│，以舊法│
│            │                          │                          │自屬法律有變更│有利。  │
│            │                          │                          │應依新法第2 條│        │
│            │                          │                          │第1 項規定，比│        │
│            │                          │                          │較新舊法。    │        │
├──────┼─────────────┼─────────────┼───────┼────┤
│ 【牽連犯】 │第55條後段：犯1 罪而其方法│（刪除）                  │新法刪除牽連犯│被告所犯│
│修正前刑法第│或結果之行為犯他罪名者，從│                          │之規定        │上開3 罪│
│55條後段→現│一重處斷。                │                          │              │，依新法│
│行刑法刪除該│                          │                          │              │須分論併│
│規定        │                          │                          │              │罰，依舊│
│            │                          │                          │              │法則僅從│
│            │                          │                          │              │一重論處│
│            │                          │                          │              │，以舊法│
│            │                          │                          │              │有利。  │
├─┬────┴─────────────┴─────────────┴───────┴────┤
│結│經整體比較結果，舊法均較為有利，應適用舊法。                                              │
│論│                                                                                          │
└─┴─────────────────────────────────────────────┘
